# 请教陈版：母子公司问题

提问人：跨度防护 时间：2019-04-04 13:04:53
案例：母公司主要业务为系统销售，子公司（母公司持股比例 80%）主要业务为对母公司出售的系统进行维护（母公司也可以做）。基于税务筹划，母公司将部分维护业务转至子公司进行（母子公司间不做内部交易），转至子公司的业务多少取决于母公司。请教陈版：由于子公司非母公司 100% 控股，是否意味着母公司可以操纵合并范围内归属于母公司的净利润，该业务模式对 IPO有什么影响？

回答人：chenyiwei
涉及合并报表层面母公司与少数股东之间利益输送问题，特别是该少数股东与上市公司的大股东和实控人为关联方的情况下，应尽量避免。还是建议在上市申报前，发行人收购该子公司中的少数股权。
另外，需关注系统销售和后续维护这两者定价的相对合理性问题，如果后续维护服务定价明显偏高而前期销售定价偏低，一方面是对少数股东的利益输送，另一方面也可能存在被税务机关进行特别纳税调整的风险。